臺灣臺北地方法院交通事件裁定　　　　　　　　　　九十三年度交聲字第五八六號
　　異　議　人
　　即受處分人　　甲○○
右列異議人即受處分人因違反道路交通管理處罰條例案件，對於交通部公路總局臺北
區監理所九十三年五月二十八日所為之處分（原處分案號：北監自裁字第裁四０─Ｇ
00000000號），聲明異議，本院裁定如左：
    主  文
異議駁回。
    理  由
一、按汽車駕駛人，行經有燈光號誌管制之交叉路口闖紅燈者，處新台幣一千八百元
    以上五千四百元以下罰鍰，道路交通管理處罰條例第五十三條定有明文。復按，
    汽車行駛至交叉路口，其行進、轉彎，應遵守燈光號誌或交通警察之指示，遇有
    交通警察指揮與燈光號誌並用時，以交通警察之指揮為準，道路交通安全規則第
    一百零二條第一項第一款亦有明定。再按，車輛面對圓形紅燈表示禁止通行，不
    得超越停止線或進入路口，道路交通標誌標線號誌設置規則第二百零六條第五款
    第一目揭諸甚明。末按，汽車駕駛人違反道路交通管理處罰條例第五十三條者，
    除處罰鍰外，並各記違規點數三點，復據該條例第六十三條第一項第三款揭諸甚
    明。
二、本件異議人即受處分人甲○○於民國九十二年十月十三日下午二時三十分許，駕
    駛車號ＡＮ─七八三三號自用小客車，在行經臺中市○○路與惠中路口時，因未
    遵守交通燈光號誌之指示，逕行違規闖越紅燈，而由該路口所設置之固定桿闖紅
    燈測速儀拍照，臺中市政府警察局則以異議人「駕車行經有燈光號誌管制之交叉
    路口闖紅燈」之違規，依違反道路交通管理處罰條例第五十三條之規定逕行掣單
    舉發。異議人於舉發通知單上所載應到案日期前向交通部公路總局臺北區監理所
    提出申訴，經原舉發單位調查結果，仍認異議人有其上開違規之行為，原處分機
    關乃依違反道路交通管理處罰條例第五十三條之規定，裁處異議人罰鍰新台幣二
    千七百元，並依同條例第六十三條第一項第三款（裁決書漏未援引第三款）之規
    定，記違規點數三點。
三、聲明異議意旨略以：當天異議人駕車行經該地時，交通燈光號誌突然由黃燈變換
    成紅燈，黃燈幾乎是看不見，且立即顯示紅燈，若當時緊急剎車，會停在交叉路
    口中央，情況會有危險，不得不繼續前行等語。
四、本院經查：臺中市警察局於民國九十三年四月十五日以中市警交字第０九三００
    三八七四二號函覆臺北區監理所關於異議人提出申訴一案中，說明「該車（即異
    議人所有車號ＡＮ─七八三三號自用小客車）確於該時、地當號誌已變換為紅燈
    一點九秒後，仍以時速四十三公里之速度逕予駛越停止線進入路口至銜接路段到
    達路中央，其車身足以妨害其他方向人、車通行，自應視為闖紅燈違規行駛」，
    此有臺中市警察局中市警交字第０九三００三八七四二號函附卷可參（見本院卷
    第十二、十三頁），復經檢視原舉發單位於當時所拍攝採證之照片，異議人於當
    日駕車行經違規地點時，確有未遵守交通號誌圓形紅燈禁止通行之指示，而在交
    通號誌綠燈已變換為紅燈之一點九秒後，仍繼續駛越禁止線並進入路口之違規事
    實。另異議人雖陳稱當時路口燈光號誌燈、檢測器材及自動控制動作可能有所異
    常云云，惟查該路口燈光號誌檢修，係屬臺中市政府交通旅遊局之業務範圍，且
    該路口之號誌設施自九十二年九月至十一月間均無故障情事查報，異議人違規舉
    發當月亦無新設工程施作，又該路口交通號誌燈之變換時間為：綠燈熄滅（通行
    結束），黃燈時相亮三秒後熄滅，四面全紅兩秒後維持紅燈（他向綠燈時相啟亮
    ），且台中港路係台中市○○○○道路，交叉路口號誌每週均定期巡查維修一次
    之事實，有臺中市政府交通旅遊局九十三年七月十五日中交工字第０九三０００
    五０五三號函及前揭臺中市警察局九十三年四月十五日中市警交字第０九三００
    三八七四二號函分別附卷可稽（見本院卷第十二、十三、二一、二二頁），再者
    系爭路口所設置之固定式凱速ＧＡＴＳＯ８４─３６ｍ型闖紅燈照相系統，業經
    本院公證處核發認證在案，此亦有本院認證書影本附卷可憑（見本院卷第十二頁
    ），顯見異議人辯稱燈光號誌、檢測儀器及自動控制動作異常等語，尚難採信。
    又依照上開臺中市政府交通旅遊局回函之說明，系爭路口交通號誌黃燈是在閃亮
    三秒鐘後熄滅，在此三秒鐘之內，異議人應有足夠的時間可將汽車停止，若異議
    人所言是在黃燈時駕車駛越禁止線一事屬實，則與舉證照片上所顯示異議人是在
    紅燈啟動後一點九秒後始駛越停止線之事實不符，顯見異議人所辯係屬事後卸責
    之詞，亦不足採信。本件事證明確，異議人之違規事實堪予認定。
五、綜上所述，異議人確有於上揭時地駕駛汽車，行經有燈光號誌管制之交叉路口闖
    紅燈之違規事實，從而原處分機關依違反道路交通管理處罰條例第五十三條之規
    定，裁處異議人罰鍰新台幣二千七百元，並依同條例第六十三條第一項第三款（
    裁決書漏引第三款，併予更正）規定，記違規點數三點，依法並無違誤，所裁罰
    金額亦無不當之處，故本件異議為無理由，自應將其異議駁回。
據上論斷，應依道路交通案件處理辦法第十九條，裁定如主文。
中　　　華　　　民　　　國　　　九十三　　　年　　　八　　月　　二十三  日
                                臺灣臺北地方法院交通法庭
                                            法　官　劉煌基
右正本與原本無異。
如不服本裁定，應於送達後五日內，向本院提出抗告狀。
                                            書記官  林妙穗
中　　　華　　　民　　　國　　　九十三　　　年　　　八　　月　　二十三  日
